【裁判字號】    92,軍上,11
【裁判日期】    920417
【裁判案由】    公共危險
【裁判全文】
臺灣高等法院刑事判決                              九十二年度軍上字第一一號
    上  訴  人
    即  被  告  甲○○
    選任辯護人  林大華律師
                邱國旺律師
右上訴人因公共危險案件，不服國防部高等軍事法院中華民國九十二年二月二十七日
第二審判決（九十二年度法仁判字第一六號），提起上訴，本院判決如左：
    主  文
上訴駁回。
    理  由
一、按軍事審判法第一百八十一條第五項規定，被告不服高等軍事法院宣告有期徒刑
    之上訴判決者，得以其判決違背法令為理由，向高等法院提起上訴。是向高等法
    院提起上訴，應以原判決違背法令為理由，係屬法定要件，如果上訴理由狀並未
    依據卷內訴訟資料，具體指摘原判決不適用何種法則或如何適用不當，或所指摘
    原判決違法情事顯與法律規定得為上訴理由之違法情形不相適合時，均應認其上
    訴為違背法律上之程式，予以駁回。
二、本件原判決綜合調查證據之結果，認上訴人甲○○犯有刑法第一百八十五條之四
    駕駛動力交通工具肇事，致人受傷而逃逸罪之事實，因認國防部北部地方軍事法
    院判決，論上訴人以上開罪名，而量處有期徒刑捌月，為無不合，予以維持，駁
    回上訴人在國防部高等軍事法院之上訴，已詳敘認定犯罪事實之依據及憑以認定
    之理由，並對上訴人辯稱「其當時不知被害人有受傷，始駕駕車離去，並無明知
    被害人受傷而仍逃逸」之辯詞，如何不足採信，均已依據卷內資料予以指駁及說
    明，從形式上觀察，原判決並無違背法令之情形。按「刑事被告如何量定其刑及
    是否宣告緩刑，為求個案裁判之妥當性，法律固賦與法官裁判權，但此項裁量權
    之行使，並非得以任意或自由為之，仍應受一般法律原則之拘束，即必須符合所
    適用法律授權之目的，並受法律秩序之理念、法律感情及慣例等所規範，若故意
    失出，尤其違反比例原則、平等原則時，得認係濫用裁量權而違法」，最高法院
    八十六年度台上字第七六五五號固著有判決可資參照，惟按，原判決於量刑時，
    已就上訴人之犯罪情節係「於凌晨三時擦撞被害人致其人車倒地受傷後，加速逃
    逸，棄已受傷之被害人在人車稀少之大馬路於不顧，置其生命身體於不可預測之
    危險，且若非被害人機警記下肇事車號報警查獲，則上訴人豈非消遙法外，被害
    人之權益又將如何獲得補償，而認被告惡性實屬非淺，為灌輸其守法負責之觀念
    ，有施以懲罰並促警惕之必要，及被告已與被害人達成民事和解，到案後坦承犯
    行，知所悔悟等一切情狀」，而依刑法第五十七條規定於法定刑範圍內，量處有
    期徒刑八月，尋繹該判決意旨，符合所適用法律授權之目的，與法律秩序理念、
    法律感情及慣例所規範之目的，並無故意失出失入之情事，亦無違反比例、平等
    原則，或濫用裁量權，即不得任意指摘為違法，以為提起上訴之理由（最高法院
    七十五年度台上字第七０三三號判例參照）。乃上訴人仍執詞以I、肇事逃逸之
    行為惡性已包含於法定刑內，不得再以肇事逃逸「惡性非淺」為量刑依據。II、
    被告與被害人達成和解後，被害人已原諒被告行為，足見所生損害尚屬輕微，又
    被告坦白承認犯行，知錯悛悔，惡性尚非重大，科處最低法定刑即有期徒刑六月
    ，已足促其警惕，乃原判決竟違反一般法律感情，而科處被告有期徒刑八月，且
    未為緩刑諭知，顯然違反比例原則等語，係就原判決理由二已詳為論斷與說明之
    事項，再為爭執，殊非適法之上訴理由。
三、刑事訴訟法第三百七十九條第十款所稱應調查之證據，係指與待證事實有重要關
    係，在客觀上認為應調查者而言；本件上訴人於審理時之最後陳述雖稱「事後對
    於造成軍譽毀損，對不起家人及連上長官，我已有悔悟之心，請庭上從輕量刑，
    給予一次自新機會」等語，故原判決乃於理由欄二內載述「本案查無其他法定減
    輕事由，上訴意旨請求減輕其刑，殊難准許」等語，駁回上訴人之請求，乃上訴
    人復以上開與待證事實無重要關係，在客觀上毋庸調查之事項為指摘，亦非適法
    之上訴理由。再，本件係上訴人不服判決而提起上訴，原判決就此單一犯罪事實
    而為同一判決，審判範圍與應訴範圍，互相一致，並無刑事訴訟法第三百七十九
    條第十二款所謂已受請求之事項未予判決之違背法令之情事，故上訴人徒憑己意
    ，對原審職權之適法行使及原判決理由已詳為論斷之事項，漫言爭辯，顯與法定
    上訴之形式要件不符，其上訴違背法律上之程式，應予駁回。
據上論結，應依軍事審判法第二百零六條第一項後段、刑事訴訟法第三百六十七條前
段，判決如主文。
中      華      民      國      九十二      年     四     月    十七    日
                              臺灣高等法院刑事第二十一庭
                                  審判長法  官  葉  騰  瑞
                                        法  官  莊  明  彰
                                        法  官  黃  國  忠
右正本證明與原本無異。
不得上訴。
                                        書記官  劉  貞  達
中      華      民      國      九十二      年     四     月    十七    日


司法院資訊處製作；財團法人民間司法改革基金會備份。
